# 期后达成的债务重组事项是否不能作为调整事项

提问人：shichengqi 时间：2022-03-16 08:03:00
请教陈版主，A与B互负债权债务（A预付B800万元，同时，A其他应付B1600万元），A希望在本次年报中将该两笔往来以签订协议的方式进行抵账（签订协议抵消 800 万元，），但考虑根据债务重组准则规定“债权人在收取债权现金流量的合同权利终止时终止确认债权，债务人在债务的现时义务解除时终止确认债务。对于在报告期间已经开始协商、但在报告期资产负债表日后的债务重组，不属于资产负债表日后调整事项”，即我们判断，由于抵债协议并未在 1231 之前签订，尽管在 1231 之前可能有口头约定、意向，但实际签约形成是在 1231 之后报告出具之前，是不能作为双方抵账的依据的。不知道判断是否合理，谢谢陈版主！

回答人：chenyiwei
基本可以这样理解。期后达成债务重组协议不能作为调整事项。
另外，实务中对于债务人的债务重组收益的确认条件更为严格。参考：《监管规则适用指引——会计类第 1 号》之“1-20 债务重组收益的确认”：
对于上市公司因破产重整而进行的债务重组交易，由于涉及破产重整的债务重组协议执行过程及结果存在重大不确定性，因此，上市公司通常应在破产重整协议履行完毕后确认债务重组收益，除非有确凿证据表明上述重大不确定性已经消除。